【裁判字號】    96,訴,3913
【裁判日期】    970311
【裁判案由】    毒品危害防制條例
【裁判全文】
臺灣高雄地方法院刑事判決              96年度訴字第3913號
公  訴  人  臺灣高雄地方法院檢察署檢察官
被      告  甲○○
                    現於臺灣高雄看守所羈押中
上列被告因毒品危害防制條例案件，經檢察官提起公訴（96年度
毒偵字第8168號），本院改行簡式審判程序，判決如下：
    主  文
甲○○施用第一級毒品，累犯，處有期徒刑拾月。扣案之海洛因
殘渣袋貳包、注射針筒壹支均沒收銷燬之。
    事  實
一、甲○○前因施用毒品案件，經本院以89年度毒聲字第444 號
    裁定送觀察、勒戒後，認有繼續施用毒品之傾向，又以90年
    度毒聲字第40號裁定送強制戒治，於民國91年11月1 日執行
    完畢釋放，又於94年間因施用毒品案件，經本院以94年度訴
    字第1861號判處有期徒刑6 月及3 月，並定應執行有期徒刑
    8 月確定，於95年11月17日縮刑期滿執行完畢。詎仍不知悔
    改，基於施用第一級毒品海洛因之犯意，於96年8 月22日某
    時，在其位於高雄縣鳳山市○○路○ 段26之1 號住處，以將
    海洛因置入針筒摻水注射身體之方式，施用第一級毒品海洛
    因1 次，嗣於同月26日下午4 時20分許，行經高雄縣鳳山市
    ○○街與立志街口時為警查獲，嗣員警經其同意前往其前開
    住處搜索，扣得使用過之注射針筒1 支及第一級毒品海洛因
    殘渣袋2 小包，並採取其尿液送驗，呈海洛因代謝物嗎啡、
    可待因陽性反應，而查悉上情。
二、案經高雄縣政府警察局鳳山分局報請臺灣高雄地方法院檢察
    署檢察官偵查起訴。
    理  由
一、本件被告甲○○所犯係死刑、無期徒刑、最輕本刑為3 年以
    上有期徒刑以外之罪，其於準備程序中就被訴事實為有罪之
    陳述，經法官告知簡式審判程序之旨，並聽取公訴人及被告
    之意見後，經本院依刑事訴訟法第273 條之1 第1 項之規定
    ，裁定由受命法官獨任進行簡式審判程序。又本件卷內之物
    證、書證等證據，依同法第273 條之2 規定，不受第159 條
    第1 項關於傳聞法則規定之限制，依法均有證據能力，合先
    敘明。
二、訊據被告對上揭犯罪事實坦承不諱，又被告遭查獲時所採集
    尿液經送驗結果，呈現海洛因代謝後之嗎啡、可待因陽性反
    應，此有載明被告尿液檢體編號之毒品案件嫌疑人尿液採集
    對照表，及臺灣科技檢驗股份有限公司編號KＺ000000000000
    號濫用藥物尿液檢驗報告各1 份在卷可稽（見警卷第12頁，
    偵卷第10頁）；又扣案之海洛因殘渣袋2 小包、使用過之注
    射針筒1 支，確含海洛因成分，有高雄醫學大學附設中和紀
    念醫院檢驗報告3 份在卷可稽（見本院卷第19至21頁），此
    外，復有現場及扣案物照片2 張在卷可證（見警卷第14頁）
    。顯見被告前開自白，應與事實相符，自得為認定其犯罪之
    依據。再被告曾因施用毒品案件，經本院以以89年度毒聲字
    第444 號裁定送觀察、勒戒後，認有繼續施用毒品之傾向，
    又以90年度毒聲字第40號裁定送強制戒治，於91年11月1 日
    執行完畢釋放等情，有臺灣高等法院被告前案紀錄表1 份附
    卷可參。是以，被告前因施用毒品案件，於觀察、勒戒執行
    完畢後，5 年內再犯本案施用第一級毒品海洛因犯行，事證
    明確。被告犯行既經證明，應予依法論科。
三、按海洛因係毒品危害防制條例第2 條第2 項第1 款所稱之第
    一級毒品，不得持有、施用。是核被告所為，係犯毒品危害
    防制條例第10條第1 項之罪。其持有第一級毒品後進而施用
    ，其持有毒品之低度行為，應為施用毒品之高度行為所吸收
    ，不另論罪。又被告前因施用毒品案件，經本院以94年度訴
    字第1861號判處有期徒刑6 月及3 月，並定應執行有期徒刑
    8 月確定，於95年11月17日縮刑期滿執行完畢，有臺灣高等
    法院被告前案紀錄表在卷可考，其受有期徒刑執行完畢，5
    年內故意再犯本案有期徒刑以上之罪，為累犯，應依法加重
    其刑。爰審酌被告前因施用第一級毒品海洛因犯行，經觀察
    、勒戒，及經判決確定入監執行後，仍未能徹底戒絕毒品，
    再犯本件施用第一級毒品罪，顯見其欠缺戒毒悔改之意，本
    不宜量處過輕之刑，惟念其施用毒品，乃戕害一己之身體健
    康，所為尚未害及他人，且於犯罪後坦承犯行，犯罪後態度
    尚佳等一切情狀，量處如主文所示之刑。又扣案之海洛因殘
    渣袋2 小包、使用過之注射針筒1 支，因均沾有海洛因成分
    ，有前揭高雄醫學大學附設中和紀念醫院檢驗報告可證，衡
    情該海洛因殘渣已難以與包裝袋、注射針筒剝離，均應視同
    毒品危害防制條例第2 條第2 項之毒品，又該殘渣袋、注射
    針筒，均為被告供本案犯行所用之物，業經被告於本院審理
    時陳明在卷（見本院卷第79頁），是均應依同條例第18條第
    1 項前段規定，宣告沒收銷燬之。至鑑驗所耗損之毒品，既
    已費失，自無庸宣告沒收銷燬，附此敘明。
據上論斷，應依刑事訴訟法第299 條第1 項前段、第273 條之 1
第1 項、第284 條之1 ，毒品危害防制條例第10條第1 項、第18
條第1 項前段，刑法第11條、第47條第1 項，判決如主文。
本案經檢察官乙○○到庭執行職務。
中    華    民    國    97    年     3    月    11    日
                  刑事第十七庭  法  官  陳思帆
以上正本證明與原本無異。
如不服本判決應於收受本判決後10日內向本院提出上訴書狀，並
應敘述具體理由，如未敘述上訴理由者，應於上訴期間屆滿後20
日內補提理由書狀於本院（均須按他造當事人之人數附繕本）「
切勿逕送上級法院」。
中    華    民    國    97    年     3    月    11    日
                                書記官  王高山
附錄本案論罪科刑之法條
毒品危害防制條例第10條
施用第一級毒品者，處6 月以上5 年以下有期徒刑。
施用第二級毒品者，處3 年以下有期徒刑。


司法院資訊處製作；財團法人民間司法改革基金會備份。
